臺灣高雄地方法院民事裁定
109年度消債更字第475號

聲  請  人  林治宇  
0000000000000000


上列當事人因消費者債務清理事件聲請更生，本院裁定如下：
    主  文
聲請人林治宇自中華民國一一○年八月三十一日下午四時起開始
更生程序。
命司法事務官進行本件更生程序。
    理  由
一、按債務人不能清償債務或有不能清償之虞者，得依本條例所
    定更生或清算程序，清理其債務；債務人無擔保或無優先權
    之本金及利息債務總額未逾新臺幣（下同）12,000,000元者
    ，於法院裁定開始清算程序或宣告破產前，得向法院聲請更
    生；法院開始更生程序之裁定，應載明其年、月、日、時，
    並即時發生效力；法院開始更生或清算程序後，得命司法事
    務官進行更生或清算程序，必要時得選任律師、會計師或其
    他適當之自然人或法人1人為監督人或管理人，消費者債務
    清理條例（下稱消債條例）第3條、第16條第1項、第42條第
    1項、第45條第1項分別定有明文。
二、聲請意旨略以：伊有不能清償債務情事，前依消債條例規定
    ，向中國信託銀行聲請前置協商，惟協商不成立。伊又未經
    法院裁定開始清算程序或宣告破產，爰聲請更生等語。
三、經查：
  ㈠聲請人前向中國信託銀行聲請前置協商，於民國109年10月8
    日協商不成立，嗣於109年12月22日具狀向本院聲請更生等
    情，有前置協商不成立通知書（卷第18頁）、中國信託銀行
    陳報狀（卷第74至94頁）附卷可稽，堪信為真實。
  ㈡聲請人於107年度至109年度申報所得各為916,413元、819,38
    1元、875,877元，平均每月所得各為76,368元、68,282元、
    72,990元（本裁定計算式均採元以下4捨5入），名下有2007
    年出廠車輛1部，另原有土地1筆，業經臺灣屏東地方法院於
    110年3月23日以1,664,010元拍定，至新光人壽保單部分，
    則非要保人；又聲請人原於台北市政府警察局大安分局任職
    ，107年12月實領收入為62,244元，108年共計821,571元，1
    09年1月至9月共計737,047元，嗣自109年10月起調至內政部
    警政署保安警察第五總隊任職，109年10月至110年1月實領
    收入共計241,521元，未領取補助或給付等情，有107年至10
    8年綜合所得稅各類所得資料清單及財產歸屬資料清單（卷
    第19至20頁）、109年稅務電子閘門財產所得調件明細表（
    卷第188頁）、財產及收入狀況說明書（卷第119頁）、債權
    人清冊（卷第120頁）、戶籍謄本（卷第4頁）、勞工保險被
    保險人投保資料表（卷第41頁）、個人商業保險查詢結果表
    （卷第50頁）、財團法人金融聯合徵信中心前置協商專用債
    權人清冊（卷第12至14頁）、信用報告（卷第15至17頁）、
    社會補助查詢表（卷第107至109頁）、勞動部勞工保險局函
    （卷第104頁）、勞動部勞動力發展署高屏澎東分署函（卷
    第103頁）、臺灣銀行公教保險部函（卷第102頁）、公保投
    保資料表（卷第43頁）、屏東地政事務所函（卷第121至122
    頁）、臺灣屏東地方法院民事執行處通知（卷第52至53頁）
    、拍定公告（卷第191至193頁）、存簿（卷第54至63頁）、
    薪資明細（卷第21頁、第44至47頁）、內政部警政署保安警
    察第五總隊函（卷第99至100頁）、臺北市政府警察局大安
    分局函（卷第97至98頁）、新光人壽保險股份有限公司（卷
    第132至134頁）等附卷可證。依聲請人上述工作、收入及財
    產情況，堪認以其107年12月至110年1月平均每月收入71,63
    0元【計算式：（62,244＋821,571＋737,047＋241,521）÷26＝7
    1,630】，核算其償債能力，較為妥適。
  ㈢關於聲請人必要生活費用部分，聲請人主張每月支出16,039
    元（無房屋租金）乙情。按債務人必要生活費用，以最近1
    年衛生福利部或直轄市政府所公告當地區每人每月最低生活
    費1.2倍定之，消債條例第64條之2第1項定有明文。本院參
    酌衛福部社會司所公告110年度高雄市最低生活費為13,341
    元，1.2倍即16,009元。又聲請人陳稱係於母親所有房屋居
    住乙情，是其無房屋費用支出，故計算其個人每月必要生活
    費時，即應自前開已包括居住費用在內之每月最低生活費用
    中，扣除相當於房屋支出所佔比例（大約為24.36％）。依此
    計算結果，聲請人每月之必要生活費應以12,109元為準【計
    算式：16,009－（16,009×24.36%）＝12,109】，逾此範圍難
    認必要。
  ㈣關於聲請人扶養支出部分，聲請人原稱須負擔長女謝○芯、母
    親劉淑清之扶養費，嗣稱僅負擔母親劉淑清之扶養費，每月
    30,000元。經查，劉淑清係47年生，於107年度至109年度申
    報所得各為85,117元（股利所得、利息所得、其他所得）、
    44,215元（股利所得、利息所得、競技所得）、33,113元（
    股利所得），名下有房屋、土地各1筆，公告現值共計2,750
    ,416元，並有下市、上市上櫃股票，其中上市上櫃股票部分
    ，以110年8月26日收盤價計，現值共計1,182,318元，109年
    3月31日起因惡性淋巴瘤第1期住院治療，腦部腫瘤引發身體
    運動部分或認知能力暫時或永久失去功能，現仍住院中，屬
    重度身心障礙者，109年3月至110年4月支出醫療費用及看護
    費用共計1,209,015元（平均每月約86,358元）。惟劉淑清
    於107年12月至110年7月止，陸續領取新光人壽生存保險金
    、紅利、醫療理賠金共計3,659,113元、美元10,487.4元（
    以109年12月22日臺灣銀行即期賣出匯率28.57折合新台幣約
    299,625元），平均每月約123,711元【計算式：（3,659,11
    3＋299,625）÷32＝123,711】可供支付；且其自108年2月起每
    月領取11,696元勞保老年年金，另於108年9月2日、109年11
    月10日各領取29,669,677元、美元80,644.84元保單解約金
    等情，有戶籍謄本（卷第4頁、第190頁）、所得資料清單及
    財產歸屬資料清單（卷第48至49頁）、109年稅務電子閘門
    財產所得調件明細表（卷第186至187頁）、社會補助查詢表
    （卷第105至106頁）、勞工保險被保險人投保資料表（卷第
    41至42頁）、重大傷病核定審查通知書（卷第7頁）、身障
    證明（卷第8頁）、勞動部勞工保險局函（卷第104頁）、新
    光人壽保險股份有限公司函（卷第206至209頁）、高雄長庚
    醫院診斷證明書（卷第6頁）、病症暨失能診斷證明書（卷
    第51頁）、醫療費用收據（卷第65至70頁、第145至150頁）
    、看護費用收據（卷第71頁、第149頁）附卷可參。則劉淑
    清每月固有約86,358元之醫療費用及看護費用支出，惟自10
    7年12月至110年7月止陸續領取之保險給付，每月平均達123
    ,711元已足支付，且劉淑清每月尚領取11,696元勞保老年年
    金，名下有現值1,182,318元之股票，另領取29,669,677元
    、美元80,644.84元之保單解約金，堪認劉淑清有相當資產
    ，仍可維持生活，並無受聲請人扶養之必要，聲請人主張支
    出母親扶養費部分，不予採計。
　㈤承上，聲請人平均每月收入約71,630元，扣除個人必要支出1
    2,109元後，剩餘59,521元，而聲請人目前負債總額為7,526
    ,250元（卷第120頁債權人清冊，至台新大安租賃股份有限
    公司係有擔保債權，其債權部分未予計入），以每月所餘逐
    年清償，至少須約11年（計算式：7,526,250÷59,521÷12≒11
    ）始能清償完畢，應認其已不能清償債務。此外，聲請人無
    擔保或無優先權之債務總額未逾1,200萬元，且無消債條例
    第6條第3項、第8條或第46條各款所定駁回更生聲請之事由
    存在。則聲請人聲請更生為有理由，應予准許，爰命司法事
    務官進行本件更生程序。
四、依消債條例第11條第1 項、第45條第1 項、第16條第1 項，
    裁定如主文。
中　　華　　民　　國　　110 　年　　8 　　月　　31　　日
              　　民事庭　  　法　官　李育信
以上正本係照原本作成。
本裁定不得抗告。
中　　華　　民　　國　　110 　年　　8 　　月　　31　　日

  　                          書記官　何福添